【裁判字號】    96,訴,834
【裁判日期】    970624
【裁判案由】    毒品危害防制條例等
【裁判全文】
臺灣彰化地方法院刑事判決               96年度訴字第834號
公  訴  人  臺灣彰化地方法院檢察署檢察官
被      告  丁○○
                  （現另案於臺灣彰化監獄執行中）
上列被告因違反毒品危害防制條例等案件，經檢察官提起公訴（
九十五年度偵字第九八二九、三六四０、三六四一、三六四二號
），本院判決如下：
    主    文
丁○○收受贓物，處有期徒刑伍月，減為有期徒刑貳月又拾伍日
；又轉讓第一級毒品，處有期徒刑壹年貳月，減為有期徒刑柒月
。應執行有期徒刑玖月。
    犯罪事實
一、丁○○前有毒品前科（於本案不構成累犯），詎仍不知悔改
    ，又為下列行為：
(一)丁○○明知友人甲○○（另行審結）所持有如附表所示之支
    票七紙及手機二支，均係甲○○竊取而來之贓物（乃甲○○
    於九十五年七月十三日凌晨零時許，至彰化縣員林鎮○○路
    ○段一００巷二十之一號曹庚新之住處內竊得），竟基於收
    受贓物之犯意，於九十五年七月中旬某日，在其位於彰化縣
    社頭鄉○○村○○路一號住處，無償收受甲○○交付之上開
    七紙支票及二支手機。
(二)丁○○明知海洛因係屬毒品危害防制條例第二條第二項第一
    款所列管之第一級毒品，不得非法持有、轉讓，猶於九十五
    年七月中旬某日二十三時許，在其上址住處，透過友人乙○○（另行審結）之介紹，與甲○○共同出資，向丙○○（業
    於九十六年四月十七日死亡，另為不受理判決）、姓名年籍
    不詳綽號「依依」之成年女子一起購買新臺幣（下同）一萬
    元（重量不詳）之海洛因一包，惟因暫無現金，乃先將如附
    表編號一、二所示之支票交付予丙○○、「依依」供作擔保
    。嗣丁○○、甲○○即在上址住處，以將海洛因羼入香煙中
    點火燃燒吸食煙氣之方式，共同施用該包海洛因（非本案起
    訴範圍），丁○○另基於轉讓第一級毒品海洛因之犯意，同
    時地無償轉讓含有海洛因（重量不詳）之香煙予乙○○施用
    一次。迨丁○○向友人借得現金五千元後，旋於翌日凌晨三
    時許，在上址住處，將該筆現金交給丙○○、「依依」，然
    因尚不足清償購毒費用，丙○○、「依依」僅返還其中一紙
    支票予丁○○，另一紙支票則扣留未還。
(三)嗣因如附表編號三、四所示支票分別轉讓至不知情之張清靠
    、莊國清，張清靠、莊國清又轉交予不知情之邱紹、莊勝
    麟，因邱紹、莊勝麟屆期向銀行提示支票均遭拒，經檢察
    官傳訊乙○○等人到案說明後，始循線查悉上情。
二、案經彰化縣警察局員林分局報告及臺灣彰化地方法院檢察署
    檢察官簽分偵查起訴。
    理    由
一、證據能力部分：
    本案下列引用之供述及非供述證據，經本院依法踐行調查證
    據程序，公訴人及被告丁○○均不爭執各該證據之證據能力
    ，且亦查無依法應排除其證據能力之情形，是後述所引用證
    據之證據能力皆無疑義，合先敘明。
二、認定犯罪事實所憑之證據及理由：
(一)收受贓物部分：
    上揭被告收受如附表所示之七紙支票、二支手機之犯罪事實
    ，業據被告於本院準備程序、審理時供認在卷，核與同案被
    告甲○○於偵查中以證人身份結證：伊有跟丁○○說支票是
    伊偷來的，本來伊要丟掉，但丁○○說他能處理，手機也交
    給丁○○等語吻合（見臺灣彰化地方法院檢察署九十五年度
    偵字第九八二九號卷第二三、三八頁），並經證人曹庚新於
    警詢及偵訊，證人莊勝麟、莊國清、張清靠、邱紹於警詢
    時證述明確，復有台灣票據交換所台中市分所函文及後附退
    票理由單、掛失止付票據提示人資料查報表在卷足稽，暨如
    附表三、四所示之支票二紙扣案可資佐證，足證被告之自白
    與事實相符。此部分事證明確，被告收受贓物犯行，至堪認
    定。
(二)轉讓第一級毒品海洛因部分：
    訊據被告矢口否認有何轉讓毒品之犯行，辯稱：其與甲○○
    施用該包第一次向丙○○購得之海洛因時，乙○○已經離開
    ，沒有和其、甲○○一起施用云云。惟查：被告確有前開轉
    讓海洛因予乙○○施用之事實，業據被告於九十六年三月十
    三日檢察官偵訊時明白坦認：第一次向丙○○買五千元的海
    洛因，其等羼在香煙中在其家輪流施用，因為大家都是朋友
    ，其就分他們一起用，其各給甲○○、乙○○一支煙施用，
    買毒品的錢是其先出，下次甲○○有錢時，再換甲○○買來
    共同施用，而乙○○的部分是其請乙○○的等語在卷（見同
    上偵卷第五三、九七頁），互核與同案被告乙○○於偵查中
    以證人身分接受詰問，具結證稱：丁○○所講實在，渠也有
    施用到等詞（見同上偵卷第五三頁）；同案被告甲○○結證
    稱：第一次取得的海洛因，伊、丁○○、乙○○一起在丁○○家施用等言（見同上偵卷第二四頁）皆相符合，參以被告
    於九十六年三月十三日偵訊當時並無遭受強暴脅迫或非出於
    自由意識之情形，且甲○○、乙○○與被告均有交情，未有
    糾紛，業據被告陳明在卷，則甲○○、乙○○當無甘冒受偽
    證罪刑事追訴之風險，設詞構陷被告之可能，足見被告當日
    所供，與甲○○、乙○○證述確實一致，應堪採信。被告於
    本院翻異前詞之辯解，顯係事後卸責之詞，不足為採。本案
    此部分事證亦臻明確，被告轉讓毒品之犯行，堪以認定，應
    依法論科。
三、論罪科刑部分：
    核被告就犯罪事實一(一)部分，所為係犯刑法第三百四十九
    條第一項之收受贓物罪，就犯罪事實一(二)部分，則違反毒
    品危害防制條例第八條第一項之轉讓第一級毒品罪。被告為
    轉讓而持有第一級毒品之低度行為，應為其轉讓之高度行為
    所吸收，不另論罪。被告所犯上開二罪間，犯意各別，行為
    獨立，應予分論併罰。爰審酌被告知悉前揭支票、手機均為
    贓物，仍故為收受，使贓物得以快速流通，增加被害人及檢
    警追贓、查贓之困難度，無異助長財產犯罪，又其明知施用
    毒品有害身心健康，竟仍轉讓海洛因予他人，助長施用毒品
    之惡行，行為殊不可取，惟念被告轉讓毒品僅有一次，且數
    量甚微，及其犯罪動機、方法、手段，暨犯後僅坦承部分犯
    行，態度非佳等一切情狀，分別量處如主文所示之刑。查被
    告本案犯罪時間皆在九十六年四月二十四日以前，合於中華
    民國九十六年罪犯減刑條例第二條第一項第三款之減刑條件
    ，均應予減其宣告刑二分之一，併依刑法第五十一條第五款
    之規定，定其應執行刑，以示懲儆。末被告所犯上開二罪定
    應執行刑之結果，已逾有期徒刑六月，依刑法第四十一條第
    二項之規定，自不得易科罰金，併予敘明。
據上論斷，應依刑事訴訟法第二百九十九條第一項前段，毒品危
害防制條例第八條第一項，刑法第十一條前段、第三百四十九條
第一項、第五十一條第五款，中華民國九十六年罪犯減刑條例第
二條第一項第三款、第七條，判決如主文。
本案經檢察官郭玄義到庭執行職務。
中    華    民    國    97    年    6     月    24    日
                  刑事第四庭    審判長法  官  周淡怡
                                      法  官  廖政勝
                                      法  官  周莉菁
以上正本證明與原本無異。
如不服本判決，應於判決送達後十日內向本院提出上訴狀（須附
繕本），上訴於臺灣高等法院臺中分院。
中    華    民    國    97    年    6     月    24    日
                                      書記官  卓俊杰
附錄本判決論罪科刑法條：
刑法第349條：
收受贓物者，處3年以下有期徒刑、拘役或500元以下罰金。搬運
、寄藏、故買贓物或為牙保者，處5年以下有期徒刑、拘役或科
或併科1千元以下罰金。
因贓物變得之財物，以贓物論。
毒品危害防制條例第8條：
轉讓第一級毒品者，處1年以上7年以下有期徒刑，得併科新臺幣
1百萬元以下罰金。
轉讓第二級毒品者，處6月以上5年以下有期徒刑，得併科新臺幣
70萬元以下罰金。
轉讓第三級毒品者，處3年以下有期徒刑，得併科新臺幣30萬元
以下罰金。
轉讓第四級毒品者，處1年以下有期徒刑，得併科新臺幣10萬元
以下罰金。
前四項之未遂犯罰之。
轉讓毒品達一定數量者，加重其刑至二分之一，其標準由行政院
定之。
  附表：
  ┌──┬───┬─────┬────┬───────┐
  │編號│戶名  │支票面額  │支票號碼│付款銀行      │
  │    │      │（新台幣/ │        │              │
  │    │      │元）      │        │              │
  ├──┼───┼─────┼────┼───────┤
  │1   │魏慶男│1萬4015元 │0000000 │彰化商業銀行  │
  │    │      │          │        │北斗分行      │
  ├──┼───┼─────┼────┼───────┤
  │2   │張益世│1萬2610元 │0000000 │臺中商業銀行  │
  │    │      │          │        │北斗分行      │
  ├──┼───┼─────┼────┼───────┤
  │3   │張益世│3萬5914元 │0000000 │臺中商業銀行  │
  │    │      │          │        │北斗分行      │
  ├──┼───┼─────┼────┼───────┤
  │4   │張益世│4萬4010元 │0000000 │臺中商業銀行  │
  │    │      │          │        │北斗分行      │
  ├──┼───┼─────┼────┼───────┤
  │5   │廖宜墉│不詳      │0000000 │土地銀行      │
  │    │      │          │        │              │
  ├──┼───┼─────┼────┼───────┤
  │6   │金山食│不詳      │0000000 │臺灣中小企業銀│
  │    │品行  │          │        │行            │
  ├──┼───┼─────┼────┼───────┤
  │7   │不詳  │不詳      │0000000 │中國國際商業銀│
  │    │      │          │        │行            │
  └──┴───┴─────┴────┴───────┘


司法院資訊處製作；財團法人民間司法改革基金會備份。
